臺灣嘉義地方法院刑事判決　　　　　　　 96年度訴字第797號
公　訴　人　臺灣嘉義地方法院檢察署檢察官
被　　　告　甲○○
上列被告因違反毒品危害防制條例案件，經檢察官提起公訴（96
年度毒偵字第1005號），本院判決如下：
    主  文
甲○○施用第一級毒品，累犯，處有期徒刑柒月；又施用第二級
毒品，累犯，處有期徒刑陸月，扣案之第二級毒品甲基安非他命
壹包（驗後淨重零點貳壹壹公克）沒收銷燬，其外包裝袋壹個沒
收。應執行有期徒刑拾月，扣案第二級毒品甲基安非他命壹包（
驗後淨重零點貳壹壹公克）沒收銷燬，其外包裝袋壹個沒收。
    事實及理由
一、本件係經被告於準備程序當庭表示認罪，而經本院裁定以簡
    式審判程序加以審理，則依據刑事訴訟法第273條之2、同法
    第159條第2項之規定，不適用傳聞法則有關限制證據能力之
    相關規定，合先敘明。
二、本件犯罪事實：甲○○前因施用第2級毒品案件，經本院以
    91年度毒聲字第787號裁定送觀察、勒戒後，認無繼續施用
    毒品傾向，經臺灣嘉義地方法院檢察署檢察官於民國91年11
    月8日以91年度毒偵字第928號不起訴處分確定。再因違反毒
    品危害防制條例案件，經本院判處有期徒刑5月，並於民國
    94年11月10日縮刑期滿執行完畢在案。詎其仍不知警惕，於
    觀察勒戒執行完畢釋放後5年內，竟各基於施用第1級毒品及
    第2級毒品之犯意，於96年6月29日下午1時15分許，在其位
    於嘉義縣水上鄉柳鄉村244號居處內，以將第2級毒品甲基安
    非他命置放於玻璃球內燒烤吸食煙霧之方式，施用第2級毒
    品甲基安非他命1次；復於同日某時，在不詳地點施用第一
    級毒品海洛因1次。嗣經警於96年7月1日中午12時47分許，
    在嘉義縣水上鄉寬士村崎子頭736之1號「濟公廟」前，查獲
    甲○○持有第2級毒品甲基安非他命1包（驗後淨重0.211公
    克），並採集其尿液送驗後，確認檢驗結果呈安非他命、甲
    基安非他命、可待因及嗎啡陽性反應，始悉上情。
三、上開犯罪事實，有下列證據足資證明：
　(1)被告於偵查中及本院準備程序、審理時之自白。
　(2)扣案第2級毒品甲基安非他命1包（驗後淨重0.211公克）。
  (3)嘉義縣警察局水上分局尿液代號與真實姓名對照表（代號水
    A98）及高雄市立凱旋醫院96年7月24日濫用藥物尿液檢驗報
    告1份。
  (4)財團法人私立高雄醫學大學附設中和紀念醫院96年10月9日
    高醫附科字第0960003146號函所附檢驗報告1份。
  (5)臺灣高等法院被告前案紀錄表1紙。
  (6)綜上證據，被告自白核與事實相符，被告犯行明確，應予以
    論罪科刑。
四、按海洛因、甲基安非他命分別屬毒品危害防制條例所定之第
    1級、第2級毒品，故核被告所為，係犯毒品危害防制條例第
    10條第1項、第2項之施用第1級、第2級毒品罪；其施用前、
    後持有海洛因及甲基安非他命之低度行為，均為施用之高度
    行為所吸收，均不另論罪。又被告施用海洛因、甲基安非他
    命之犯行，犯意各別，罪名有異，仍應分論併罰。再被告有
    事實欄所載前案犯罪科刑並執行完畢之情形，有臺灣高等法
    院被告全國前案紀錄表1份在卷可查，其受有期徒刑執行完
    畢後，5年內故意再犯有期徒刑以上之本罪，為累犯，應依
    刑法第47條第1項之規定加重其刑。爰審酌被告前曾有施用
    毒品之犯行，經觀察勒戒之治療程序並判刑後，仍未戒除惡
    習而繼續施用，足見其深陷毒癮而難以自拔，並考量其生活
    狀況、智識程度，施用毒品之次數，暨犯罪後坦承犯行並有
    心戒斷毒品等一切情狀，分別量處如主文所示之刑，並定其
    應執行刑。
五、按查獲之第1級、第2級毒品，不問屬於犯人與否，均沒收銷
    燬之，毒品危害防制條例第18條第1項前段定有明文，是以
    本件扣案甲基安非他命1包（驗後淨重0.211公克），應宣告
    沒收銷燬；其空包裝袋1個，係用於包裹毒品，防其裸露、
    逸出、潮濕，便於持有藉以施用，核係被告供施用毒品所用
    之物，而非屬毒品危害防制條例第19條第1項規定應沒收之
    物，應依刑法第38條第1項第2款規定，宣告沒收（最高法院
    91年度台上字第4076號、第4416號判決參照）。
據上論斷，應依刑事訴訟法第273條之1第1項、第299條第1項前
段、第310條之2、第454條第1項，毒品危害防制條例第10條第1
項、第2項、第18條第1項前段，刑法第11條前段、第47條第1項
、第38條第1項第2款、第51條第5款，判決如主文。
本案經檢察官江金星到庭執行職務
中　　華　　民　　國　　96　　年　　10　　月　　25　　日
                  刑事第四庭    法　官　王慧娟
上列正本證明與原本無異。
如不服本判決，應於判決送達後十日內向本院提出上訴狀，上訴
書狀依法應敘述具體理由，如未敘述具體理由者，應於上訴期間
屆滿後二十日內補提理由書於本院（均應附繕本）。告訴人或被
害人如對於本判決不服者，應具備理由請求檢察官上訴，其上訴
期間之計算係以檢察官收受判決正本之日期為準。
中　　華　　民　　國　　96　　年　　10　　月　　25　　日
                            　　書記官　黃子祝
附錄法條：
毒品危害防制條例第10條
施用第一級毒品者，處 6 月以上 5 年以下有期徒刑。
施用第二級毒品者，處 3 年以下有期徒刑。
